臺灣新北地方法院刑事判決
111年度審訴字第637號
公  訴  人  臺灣新北地方檢察署檢察官
被      告  王益盛


上列被告因違反毒品危害防制條例案件，經檢察官提起公訴（11
1年度偵字第2216號），被告於準備程序中就被訴事實為有罪之
陳述，經告知簡式審判程序之旨，並聽取當事人之意見後，本院
合議庭裁定由受命法官獨任進行簡式審判程序審理，判決如下：
    主  文
王益盛犯轉讓第二級毒品罪，處有期徒刑肆月，如易科罰金，以
新臺幣壹仟元折算壹日；又犯持有第二級毒品純質淨重二十公克
以上罪，處有期徒刑拾月，扣案之第二級毒品大麻參包（驗餘淨
重參佰壹拾捌點捌陸公克），均沒收銷燬之。
    事  實
一、王益盛明知大麻屬毒品危害防制條例第2條第2項第2款之第
    二級毒品，依法不得持有、轉讓，竟分別為下列犯行：
　㈠基於轉讓第二級毒品大麻之犯意，於民國110年9月17日前數
    日，在其位於新北市○○區○○街00巷0弄0號4樓住處，將可捲
    成6根香菸之第二級毒品大麻，無償贈予李正文供其施用。
　㈡另基於持有第二級毒品純質淨重20公克以上之犯意，於110年
    10月初某日，在其上址住處附近，以新臺幣（下同）6至7萬
    元之代價，向真實姓名年籍不詳、綽號「阿寶」之成年人，購
    得純質淨重20公克以上之第二級毒品大麻3包後，旋即持有
    之，嗣於110年12月3日16時許，經警持本院核發之搜索票在
    其上址住處執行搜索而查獲，並扣得持有之大麻3包（毛重3
    19公克，驗餘純質淨重318.86公克）。  
二、案經新北市政府警察局三峽分局移送臺灣新北地方檢察署及
    同署檢察官簽分偵查後提起公訴。
    理  由
一、訊據被告王益盛對於上揭犯行均坦承不諱，核與證人即毒品
    受讓者李正文於警詢及偵查中證述之內容相符，並有卷附新
    北市政府警察局受採集尿液檢體人姓名及檢體編號對照表、
    新北市政府警察局查獲毒品案件尿液檢體監管紀錄表、台灣
    檢驗科技股份有限公司110年10月1日出具之濫用藥物檢驗報
    告、新北市政府警察局三峽分局搜索扣押筆錄、扣押物品目
    錄表、法務部調查局濫用藥物實驗室調科壹字第1112300085
    0號鑑定書各1份可稽，被告之自白與事實相符，事證已甚明
    確，被告犯行堪以認定，應依法論科。
二、論罪科刑：
  ㈠核被告如事實欄一、㈠所為，係犯毒品危害防制條例第8條第2
    項之轉讓第二級毒品罪；如事實欄一、㈡所為，係犯毒品危
    害防制條例第11條第4項（起訴書誤載為第11條第3項）之持
    有第二級毒品純質淨重20公克以上罪。被告於轉讓前持有大
    麻之低度行為，為轉讓大麻之高度行為所吸收，不另論罪。
　㈡被告所犯上開轉讓第二級毒品罪、持有第二級毒品純質淨重2
    0公克以上罪，犯意各別，行為互殊，應予分論併罰。
　㈢按毒品危害防制條例第17條第2項規定犯該條例第4條至第8條
    之罪於偵查及歷次審判中均自白者，減輕其刑。查本案被告
    就其轉讓大麻之事實，於偵查及本院審理時均自白犯行，應
    依毒品危害防制條例第17條第2項規定，減輕其刑。
　㈣爰審酌被告無視於政府所推動之禁毒政策，明知毒品危害國
    人身心健康，屬法令規範之違禁物品，竟恣意轉讓第二級毒
    品大麻予他人，無疑助長毒品濫用之風氣，又未經許可非法
    持有第二級毒品大麻純質淨重20公克以上，所為助長毒品流
    通，極易滋生其他犯罪，亦影響社會秩序及善良風俗，殊非
    可取，兼衡其持有、轉讓毒品之數量，及其素行、犯罪之動
    機、目的、手段，自陳大學肄業之教育程度、打零工、月收
    入約新臺幣2、3萬元、需撫養母親、老婆、女兒之家庭經濟
    狀況等一切情狀，分別量處如主文所示之刑，並就轉讓第二
    級毒品犯行部分，諭知易科罰金之折算標準。
三、扣案之大麻3包（驗餘淨重318.86公克），經送驗後檢出第
    二級毒品大麻成分，此有法務部調查局濫用藥物實驗室調科
    壹字第11123000850號鑑定書1份附卷可稽，為查獲之毒品，
    應依毒品危害防制條例第18條第1項前段之規定，宣告沒收
    銷燬；而直接用以盛裝上揭毒品之包裝袋3只，以現今所採
    行之鑑驗方式仍會殘留微量毒品而無法將之完全析離，亦應
    依毒品危害防制條例第18條第1項前段規定併同宣告沒收銷
    燬；至鑑定用罄部分，業已滅失，不另宣告沒收銷燬。
據上論斷，應依刑事訴訟法第273條之1第1項、第299條第1項前
段，毒品危害防制條例第8條第2項、第11條第4項、第17條第2項
、第18條第1項前段，刑法第11條前段、第41條第1項前段，判決
如主文。
本案經檢察官郝中興偵查起訴，檢察官盧祐涵到庭執行職務。
中　　華　　民　　國　　111 　年　　8 　　月　　26　　日
                  刑事第二十五庭  法  官  王綽光　　　　
上列正本證明與原本無異。
如不服本判決，應於判決送達後20日內敘明上訴理由，向本院提
出上訴狀 (應附繕本) ，上訴於臺灣高等法院。其未敘述上訴理
由者，應於上訴期間屆滿後20日內向本院補提理由書「切勿逕送
上級法院」。
                                  書記官  張家瑋
中　　華　　民　　國　　111 　年　　8 　　月　　31　　日
 附錄本案論罪科刑所引法條全文：
毒品危害防制條例第8條
轉讓第一級毒品者，處一年以上七年以下有期徒刑，得併科新臺
幣一百萬元以下罰金。
轉讓第二級毒品者，處六月以上五年以下有期徒刑，得併科新臺
幣七十萬元以下罰金。
轉讓第三級毒品者，處三年以下有期徒刑，得併科新臺幣三十萬
元以下罰金。
轉讓第四級毒品者，處一年以下有期徒刑，得併科新臺幣十萬元
以下罰金。
前四項之未遂犯罰之。
轉讓毒品達一定數量者，加重其刑至二分之一，其標準由行政院
定之。 

毒品危害防制條例第11條
持有第一級毒品者，處三年以下有期徒刑、拘役或新臺幣三十萬
元以下罰金。
持有第二級毒品者，處二年以下有期徒刑、拘役或新臺幣二十萬
元以下罰金。
持有第一級毒品純質淨重十公克以上者，處一年以上七年以下有
期徒刑，得併科新臺幣一百萬元以下罰金。
持有第二級毒品純質淨重二十公克以上者，處六月以上五年以下
有期徒刑，得併科新臺幣七十萬元以下罰金。
持有第三級毒品純質淨重五公克以上者，處二年以下有期徒刑，
得併科新臺幣二十萬元以下罰金。
持有第四級毒品純質淨重五公克以上者，處一年以下有期徒刑，
得併科新臺幣十萬元以下罰金。
持有專供製造或施用第一級、第二級毒品之器具者，處一年以下
有期徒刑、拘役或新臺幣十萬元以下罰金。